el: Υλικά κατασκευών > Οικοδομικά υλικά > Οπλισμός & πλέγμα ενίσχυσης: Οπλισμός; Πλέγμα ενίσχυσης; Σύρμα πλέγματος
en: Hardware > Building Materials > Rebar & Remesh: Rebar; Remesh; Wire Mesh
it: Articoli di ferramenta > Materiali da costruzione > Barre e reticolati di ferro: Armatura; Remesh; Rete metallica
ko: 철물 > 건축 자재 > 철봉/철망: 철근; 리메쉬; 철망
ru: Оборудование и технические изделия > Строительные изделия > Арматурные стержни и сетка: Арматурные стержни; Арматурная сетка; Проволочная сетка
hr-HR: Željezarija > Građevinski materijali > Armaturne šipke i mreže: Armaturne šipke; Armaturne mreže; Žičana mreža
zh-TW: 硬體 > 建材 > 鋼筋和鐵網: 鋼筋; 鐵網; 鐵絲網
fi: Rakentaminen > Rakennusmateriaalit > Betoniraudoitus ja raudoitusverkot: Betoniraudoitus; Raudoitusverkot; Metalliverkot
tr: Hırdavat > Yapı Malzemeleri > Betonarme Demiri ve Tel Örgü: Betonarme Demiri; Tel Örgü; Tel Örgüler
sk-SK: Náradie > Stavebné materiály > Kovové tyče a drôtené pletivo: Kovové tyče; Drôtené pletivo; Drôtené pletivo
th: ฮาร์ดแวร์ > วัสดุก่อสร้าง > เหล็กเส้นและตะแกรง: เหล็กเส้น; ตาข่ายเหล็ก; ตะแกรงเหล็ก
zh-CN: 五金/硬件 > 建材 > 钢筋与钢网: 钢筋; 钢网; 金属丝网
lt-LT: Techninė įranga > Statybinės medžiagos > Armatūra ir armavimo tinklas: Armatūra; Armavimo tinklas; Vielos tinklas
hu: Hardver > Építőanyagok > Betonacél és újrahálózás: Betonacél; Újrahálózás; Drótháló
pt-PT: Equipamento > Materiais de construção > Varões e malhas: Vergalhão; Remesh; Rede metálica
pt-BR: Ferragens > Materiais de construção > Vergalhões e varões: Vergalhão; Varão; Tela metálica
da: Isenkram > Byggematerialer > Armeringsjern og armeringsnet: Armeringsjern; Armeringsnet; Trådnet
ja: DIY用品 > 建築材料 > 鉄筋・鉄筋メッシュ: 鉄筋; 鉄筋メッシュ; ワイヤーメッシュ
es: Bricolaje > Materiales de construcción > Barras y mallas de refuerzo: Barras de refuerzo; Mallas de refuerzo; Mallas de alambre
pl: Sprzęt > Materiały budowlane > Kraty i siatki zbrojeniowe: Kraty; Siatki zbrojeniowe; Siatka druciana
fr: Quincaillerie > Matériaux de construction > Barres d’armature et grillages de renforcement: Barres d’armature; Grillages de renforcement; Grillages
cs: Kutilství a řemeslo > Stavební materiály > Tyče a výztuže: Betonářská výztuž; Remeshing; Drátěná výztužná síť
de: Heimwerkerbedarf > Baumaterialien > Betonstahl & -gitter: Betonstahl; Remesh; Bewehrungsmatte
nb: Maskinvare > Bygningsmaterialer > Forskaling og netting: Forskaling; Netting; Trådnett
bg-BG: Железария > Строителни материали > Арматура и арматурни мрежи: Арматура; Арматурни мрежи; Телена мрежа
sv: Metallprodukter > Byggnadsmaterial > Armeringsjärn och -nät: Armeringsjärn; Armeringsnät; Trådnät
vi: Phần cứng > Vật liệu xây dựng > Cốt thép & lưới thép: Cốt thép; Lưới thép; Lưới dây
nl: Bouwmaterialen > Afbouwmaterialen > Bouwstaalstaven en -matten: Bouwstaalstaven; Bouwstaalmatten; Draadmatten
sl-SI: Gradbena oprema > Gradbeni materiali > Gradbeno železo in armaturne mreže: Gradbeno železo; Armaturne mreže; Žična mreža
ro-RO: Feronerie > Materiale de construcții > Bare din oțel și plasă din oțel pentru armare: Bare din oțel pentru armare; Plasă din oțel pentru armare; Plasă de sârmă